
*COLLESSON Baptiste, BELGUEBLI Rayane, COULIOU Ulysse, ENGELAERE Theo, SOULIEZ Gaspard*

Sprint 1
---

## Démo + Planification du sprint suivant

### Ce que nous avons fait durant ce sprint

- création des pièces
- environnement graphique

### Ce que nous allons faire durant le prochain sprint

- prendre une pièce
- couleur par joueur
- menu + titre
- ReadMe

## Rétrospective

### Sur quoi avons nous butté ?

Lors de ce sprint, nous avons eu quelques problèmes avec git, en effet l'organisation de git n'est pas optimal car si plusieurs personnes travaillent sur la même class, il y a des problèmes.

### PDCA

- Nous allons travailler sur le problème de git.
- Pour pouvoir voir l'amélioration de ce problème il faut regarder s' il y a encore des conflits dans le git a la fin des sprint.
- Les solutions que nous avons trouver pour régler ce problème sont de travailler chacun sur une class et de faire des compte rendu au groupe à la fin des sprints ou alors de faire des push à chaque fois que nous ajouter un élément qui fonctionne et de dire au groupe de faire des pull.
- Nous avons choisi la solution de chacun travailler sur un class différente et de faire des compte rendu au groupe a la fin des sprints




